臺灣臺北地方法院刑事判決　　　　　　　 94年度訴字第990號
公　訴　人　臺灣臺北地方法院檢察署檢察官
被　　　告　甲○○
　　　　　　　　　　　樓之3
上列被告因違反毒品危害防制條例案件，經檢察官提起公訴（94
年度毒偵字第1814號），嗣於本院準備程序進行中，被告先就被
訴事實為有罪之陳述，經裁定進行簡式審判程序，判決如下：
    主  文
甲○○連續施用第一級毒品，處有期徒刑捌月。扣案第一級毒品
海洛因壹包（不含包裝袋，淨重零點貳玖公克）沒收並銷燬，包
裝袋壹個（不含毒品）沒收。
    事  實
一、甲○○前因施用毒品案件，經臺灣板橋地方法院九十三年度
    毒聲字第一四五六號裁定令入勒戒處所觀察、勒戒，因無繼
    續施用毒品之傾向，於民國九十三年十二月二日觀察勒戒執
    行完畢，另經臺灣板橋地方法院檢察署檢察官於九十三年十
    二月十四日以九十三年度毒偵字第三一七二號不起訴處分確
    定，甲○○於前開不起訴處分確定後，另行分別基於施用第
    一級毒品海洛因、第二級毒品安非他命之概括犯意，自九十
    四年一月中旬某日起至同年四月廿二日止，約每月一次，在
    臺北市萬華區青年公園公廁內、臺北市○○區○○街附近友
    人住處內、長泰街附近某處巷子內等處，先以將海洛因粉末
    置入玻璃球吸食器內，自九十四年三月中旬起則將海洛因粉
    末及安非他命結晶物一同置入玻璃球吸食器內，以火燒烤後
    吸嗅所生氣體之方式，先單獨施用第一級毒品海洛因，其後
    更同時施用第一級毒品海洛因、第二級毒品安非他命多次，
    迨至九十四年四月廿三日下午五時三十分許，在臺北市○○
    區○○街廿八巷五一號前為警查獲，甲○○並自動交出藏放
    於背包內其所有之第一級毒品海洛因粉末一包（淨重０‧二
    九公克）。
二、案經臺北市政府警察局萬華分局報告臺灣臺北地方法院檢察
    署檢察官偵查起訴，嗣於準備程序進行中，甲○○先就被訴
    事實為有罪之陳述，經裁定進行簡式審判程序。
    理  由
一、訊據被告甲○○於警、偵訊及本院審理中對於上揭犯罪事實
    均坦承不諱，且被告於九十四年四月廿三日為警查獲後所採
    集之尿液，經以氣相層析質譜儀分析法檢驗，呈甲基安非他
    命及嗎啡（海洛因代謝物）陽性反應，有臺灣尖端先進生技
    醫藥股份有限公司濫用藥物檢驗報告一紙在卷可稽；又被告
    於為警查獲時另扣得疑似第一級毒品海洛因粉末一包（九十
    四年度青保管字第三三０號、淨重０‧二九公克），經以氣
    相層析質譜儀分析法檢驗，均呈第一級毒品海洛因反應，有
    法務部調查局九十四年六月十四日調科壹字第020007163號
    鑑定通知書一紙在卷可稽，均足為被告自白之佐證，而堪認
    被告自白與事實相符；又被告前因施用毒品案件，經臺灣板
    橋地方法院九十三年度毒聲字第一四五六號裁定令入勒戒處
    所觀察、勒戒，因無繼續施用毒品之傾向，於九十三年十二
    月二日觀察勒戒執行完畢，另經臺灣板橋地方法院檢察署檢
    察官於九十三年十二月十四日以九十三年度毒偵字第三一七
    二號不起訴處分確定等情，有臺灣高等法院被告前案記錄表
    在卷可稽，被告於前開觀察、勒戒執行完畢後五年內再為本
    件犯行，依毒品危害防制條例第二十條第三項反面解釋，自
    應對被告本件施用毒品犯行起訴處罰。綜上所述，本件事證
    明確，被告犯行堪以認定，應依法論科。
二、核被告所為，係犯毒品危害防制條例第十條第一項、第二項
    施用第一級毒品、第二級毒品罪，其持有第一級、第二級毒
    品之低度行為為施用毒品之高度行為吸收，不另論罪；被告
    多次施用第一級毒品、第二級毒品之犯行，時間緊接、方法
    相近、分別觸犯構成犯罪要件相同之罪名，顯係各自基於概
    括犯意，應依連續犯之規定各論以一罪，並均依法加重其刑
    ，被告以一施用毒品之行為，同時施用第一級毒品及第二級
    毒品，觸犯二罪名，為想像競合犯，應從一重之施用第一級
    毒品罪處斷，起訴書原認被告所犯為數罪，應分論併罰，然
    並無任何積極證據足認被告係於不同時地、以不同方法分別
    施用第一級毒品海洛因及第二級毒品安非他命，自應依被告
    之供述為有利於被告之認定。起訴書雖僅認被告有於九十四
    年四月上旬某日起至九十四年四月二十二日止連續施用第二
    級毒品之犯行，而未及於自九十四年三月中旬起至四月上旬
    某日止及九十四年四月二十三日之施用第二級毒品安非他命
    之犯行，惟檢察官就犯罪事實一部起訴者，效力及於全部，
    本件被告所犯自九十四年三月中旬起至四月上旬某日止及九
    十四年四月二十三日之施用第二級毒品安非他命之犯行，與
    已起訴之部分有連續犯裁判上一罪關係，本院自應就此部分
    併予審判，附此敘明。爰審酌被告施用毒品戕害自身健康、
    嗣後坦承犯行、犯後態度尚佳，同時施用第一級、第二級毒
    品之犯罪態樣及其他一切情狀，量處如主文所示之刑。扣案
    第一級毒品海洛因粉末一包（淨重０‧二九公克），應依毒
    品危害防制條例第十八條第一項前段規定沒收並銷燬之，扣
    案之包裝袋一個（不含毒品），為被告所有、供犯罪所用之
    物，應依刑法第三十八條第一項第二款規定沒收之。
據上論斷，應依刑事訴訟法第二百七十三條之一第一項、第二百
九十九條第一項前段，毒品危害防制條例第十條第一項、第二項
、第十八條第一項前段，刑法第十一條前段、第五十六條、第五
十五條、第三十八條第一項第二款，判決如主文。
本案經檢察官於知慶到庭執行職務
中　　華　　民　　國　　94　　年　　11　　月　　10　　日
                  刑事第十二庭  法  官  張永宏
右正本證明與原本無異。
如不服本判決，應於判決送達後十日內，向本院提出上訴狀。
                                書記官  楊灥
中　　華　　民　　國　　94　　年　　11　　月　　10　　日
附錄本件論罪科刑法條全文
毒品危害防制條例第十條
施用第一級毒品者，處六月以上五年以下有期徒刑。
施用第二級毒品者，處三年以下有期徒刑。
